臺灣新竹地方法院刑事判決
111年度金訴字第173號
公  訴  人  臺灣新竹地方檢察署檢察官
被      告  林月霞



選任辯護人  蔡承諭律師
            王聖傑律師
上列被告因違反洗錢防制法等案件，經檢察官提起公訴（111年
度偵字第1332號）及移送併辦（111年度偵字第5383號、第6738
號、第4064號、第5688號、第5816號、第7344號、第7572號），
於本院審理程序進行中，被告就被訴事實為有罪之陳述，經合議
庭裁定由受命法官獨任進行簡式審判程序，判決如下：
    主      文
林月霞幫助犯洗錢防制法第十四條第一項之洗錢罪，處有期徒刑
貳月，併科罰金新臺幣壹萬元，罰金如易服勞役，以新臺幣壹仟
元折算壹日。
    事實及理由
一、本件犯罪事實及證據除引用附件檢察官起訴書及移送併辦意
    旨書之記載（如附件一、附件二、附件三、附件四、附件五
    ）外。另補充如下：
　㈠事實部分：
　　1.如附件一起訴書犯罪事實欄一第12行至第13行「公司帳號
      000-00000000000000號帳戶（下稱彰化銀行帳戶），復將
      其提供予真實姓名年籍不詳之詐欺集團成員作為」之記載應
      補充更正為「公司帳號000-00000000000000號帳戶（下稱
      彰化銀行帳戶），復將該帳戶之網路銀行帳號及密碼提供
      予真實姓名年籍不詳之詐欺集團成員作為」。
　　2.如附件一起訴書犯罪事實欄一第15行至第16行「…，即共
      同意圖為自己不法之所有，基於詐欺取財之犯意聯絡，…」
      之記載應補充更正為「…，即共同意圖為自己不法之所有，
      基於詐欺取財及洗錢之犯意聯絡，…。」。
　　3.如附件一起訴書犯罪事實欄一第21行至第22行「遭詐欺集
      團成員提領殆盡。嗣傅生進察覺有異，報警後始悉上情。
      」之記載應補充更正為「遭詐欺集團成員提領殆盡，藉此
      製造金流斷點，以掩飾及隱匿詐欺所得財物之來源、去向
      及所在。嗣傅生進察覺有異，報警後始悉上情。」。
　　4.如附件二移送併辦意旨書犯罪事實欄一第12行至第13行「
      公司帳號00000000000000號帳戶（下稱彰化銀行帳戶），
      復將其提供予真實姓名年籍不詳之詐欺集團成員作為詐欺集
      團」應補充更正為「公司帳號00000000000000號帳戶（下
      稱彰化銀行帳戶），復將該帳戶之網路銀行帳號及密碼提
      供予真實姓名年籍不詳之詐欺集團成員作為詐欺集團」。　
　　5.如附件二移送併辦意旨書犯罪事實欄一第15行至第16行「
      …，即共同意圖為自己不法之所有，基於詐欺取財之犯意聯
      絡，…」應補充更正為「…，即共同意圖為自己不法之所有
      ，基於詐欺取財及洗錢之犯意聯絡，…」。
　　6.如附件二移送併辦意旨書犯罪事實欄一第20行至第21行「
      式，匯款新臺幣（下同）17萬5,000元至上開彰化銀行帳
      戶。嗣邱瑞香察覺有異，報警後始悉上情。」之記載應補
      充更正為「式，匯款新臺幣（下同）17萬5,000元至上開
      彰化銀行帳戶，旋遭詐騙集團成員轉入另一金融帳號內，
      藉此製造金流斷點，以掩飾及隱匿詐欺所得財物之來源、
      去向及所在。嗣邱瑞香察覺有異，報警後始悉上情。」。
　　7.如附件三移送併辦意旨書犯罪事實欄一第1行「吳成龍、
      林月霞已認識將金融帳戶交予他人使用，可能幫助」之記
      載應補充更正為「吳成龍（由本院另案審結）、林月霞已
      認識將金融帳戶交予他人使用，可能幫助」。
　　8.如附件三移送併辦意旨書犯罪事實欄一第5行至第6行「詳
      之詐欺集團成員使用。嗣該詐欺集團成員取得如附表一所
      示之金融帳戶後，…」之記載應補充更正為「詳之詐欺集
      團成員使用。嗣該詐欺集團成員取得如附表一編號2所示
      之金融帳戶及網路銀行帳號及密碼後，即與其所屬詐騙集
      團成員共同意圖為自己不法之所有，基於詐欺取財及洗錢
      之犯意聯絡，…」。
　　9.如附件三移送併辦意旨書犯罪事實欄一第10行至第11行「
      芸望陷於錯誤，而於如附表二所示之時間，匯款如附表二
      所示之金額，至如附表二所示之帳戶，旋遭提領一空。嗣
      周芸」之記載應補充更正為「芸望陷於錯誤，而於如附表
      二編號2所示之時間，匯款如附表二編號2所示之金額，至
      如附表二編號2所示之帳戶，旋遭提領一空，藉此製造金
      流斷點，以掩飾及隱匿詐欺所得財物之來源、去向及所在
      。嗣周芸」。
　 10.如附件四移送併辦意旨書犯罪事實欄一第16行至第17行「
      …，即共同意圖為自己不法之所有，基於詐欺取財之犯意聯
      絡，…」之記載應補充更正為「…，即共同意圖為自己不法
      之所有，基於詐欺取財及洗錢之犯意聯絡，…」。
　 11.如附件四移送併辦意旨書犯罪事實欄一第14行「帳戶），
      復將該帳戶資料提供予「小幫手」指定之人作為其」之記
      載應補充更正為「帳戶），復將該帳戶之網路銀行帳號及
      密碼提供予「小幫手」指定之人作為其」。　　
 　12.如附件四移送併辦意旨書犯罪事實欄一第21行「臺幣（下
      同）15萬元至林月霞上開彰化銀行帳戶內。嗣黃妧」之記
      載應補充更正為「臺幣（下同）15萬元至林月霞上開彰化
      銀行帳戶內，旋遭詐騙集團成員轉入另一金融帳號內，藉
      此製造金流斷點，以掩飾及隱匿詐欺所得財物之來源、去
      向及所在。嗣黃妧」。
　 13.如附件五移送併辦意旨書犯罪事實欄一第12行至第13行「
      園區分行帳號00000000000000號帳戶（下稱彰化銀行帳戶
      ），復將其提供予真實姓名年籍不詳之詐欺集團成員作為」
      之記載應補充更正為「園區分行帳號00000000000000號帳
      戶（下稱彰化銀行帳戶），復將該帳戶之網路銀行帳號及
      密碼提供予真實姓名年籍不詳之詐欺集團成員作為」。
　 14.如附件五移送併辦意旨書犯罪事實欄一第15行至第16行「
      …，即共同意圖為自己不法之所有，基於詐欺取財之犯意聯
      絡，…」之記載應補充更正為「…，即共同意圖為自己不法
      之所有，基於詐欺取財及洗錢之犯意聯絡，…」。
　 15.如附件五移送併辦意旨書犯罪事實欄一第18行至第19行「
      陷於錯誤，而匯款如附表所示之金額至上開彰化銀行帳戶
      。嗣如附表所示之人發覺有異，報警處理，始查獲上情。
      」之記載應補充更正為「陷於錯誤，而匯款如附表所示之
      金額至上開彰化銀行帳戶，旋遭詐騙集團成員轉入另一金
      融帳號內，藉此製造金流斷點，以掩飾及隱匿詐欺所得財
      物之來源、去向及所在。嗣如附表所示之人發覺有異，報
      警處理，始查獲上情。」。　　
　㈡證據部分：
　　1.本院111年度附民字第395號和解筆錄（見本院卷第53頁）
      。
　　2.被告林月霞提出台新銀行自動櫃員機交易明細表2紙（見
      本院卷第229頁至第231頁）。
　　3.被告林月霞於本院審理程序及簡式審判程序之自白（見本
      院卷第213頁至第214頁、第219頁）。
二、論罪科刑：
　㈠按洗錢防制法於民國105年12月28日修正公布，並於106年6月
    28日生效施行，該法第2 條所稱之「洗錢」行為，係指：一
    、意圖掩飾或隱匿特定犯罪所得來源，或使他人逃避刑事追
    訴，而移轉或變更特定犯罪所得；二、掩飾或隱匿特定犯罪
    所得之本質、來源、去向、所在、所有權、處分權或其他權
    益者；三、收受、持有或使用他人之特定犯罪所得。並於第
    14條、第15條規定其罰則，俾防範犯罪行為人藉製造資金流
    動軌跡斷點之手段，去化不法利得與犯罪間之聯結。申言之
    ，洗錢防制法之立法目的，在於防範及制止因犯第3 條所列
    之特定犯罪而取得或變得之財物或財產上利益及其之孳息，
    藉由包含處置（即將特定犯罪所得直接予以移轉或變更）、
    分層化（即以迂迴層轉、化整為零之多層化包裝方式，掩飾
    或隱匿特定犯罪所得）及整合（即收受、持有或使用他人之
    特定犯罪所得，使之回流至正常金融體系，而得以合法利用
    享受）等各階段之洗錢行為，使其形式上轉換成為合法來源
    ，以掩飾或切斷特定犯罪所得與犯罪之關聯性，而藉以逃避
    追訴、處罰。參酌洗錢防制法第3 條、第4 條第2 項立法說
    明：「洗錢犯罪之處罰，其有關前置犯罪之聯結，並非洗錢
    犯罪之成立要件，僅係對於違法、不合理之金流流動起訴洗
    錢犯罪，作不法原因之聯結」、「洗錢犯罪以特定犯罪為前
    置要件，主要著眼於對不法金流軌跡之追查，合理建構其追
    訴基礎，與前置之特定犯罪成立與否，或是否有罪判決無關
    」等旨，一般洗錢罪與特定犯罪係不同構成要件之犯罪，各
    別行為是否該當於一般洗錢罪或特定犯罪，應分別獨立判斷
    ，特定犯罪僅係洗錢行為之「不法原因聯結」，即特定犯罪
    之「存在」及「利得」，僅係一般洗錢罪得以遂行之情狀，
    而非該罪之構成要件行為。特定犯罪之既遂與否和洗錢行為
    之實行間，不具有時間先後之必然性，只要行為人實行洗錢
    行為，在後續因果歷程中可以實現掩飾、隱匿特定犯罪所得
    之效果，即得以成立一般洗錢罪，並不以「特定犯罪已發生
    」或「特定犯罪所得已產生」為必要（最高法院108 年度台
    上大字第 3101 號刑事大法庭裁定意旨參照）。
  ㈡再按刑法第30條之幫助犯，係以行為人主觀上有幫助故意，
    客觀上有幫助行為，即對於犯罪與正犯有共同認識，而以幫
    助意思，對於正犯資以助力，但未參與實行犯罪之行為者而
    言。幫助犯之故意，除需有認識其行為足以幫助他人實現故
    意不法構成要件之「幫助故意」外，尚需具備幫助他人實現
    該特定不法構成要件之「幫助既遂故意」，惟行為人只要概
    略認識該特定犯罪之不法內涵即可，無庸過於瞭解正犯行為
    之細節或具體內容。此即學理上所謂幫助犯之「雙重故意」
    。本件被告將其所申辦之彰化銀行帳戶之網路銀行帳號及密
    碼交付與本案詐騙集團成員供作詐騙被害人財物之用，嗣本
    案詐騙集團成員實行如起訴書及移送併辦意旨書所載之詐術
    後，為掩飾、隱匿其犯罪所得財物之去向及所在，而令如附
    件起訴書及移送併辦意旨書所載之被害人傅生進、邱瑞香、
    周芸望、黃妧蓁、歐秋君、楊惠婷、蕭美蓮、章翠雲及康雅
    媚等9人，將款項以臨櫃轉帳及網路銀行轉帳之方式匯款至
    被告所開立之彰化銀行帳戶內，由本案詐騙集團成員以網路
    轉帳之方式將該彰化銀行帳戶之犯罪所得轉出得手後，因而
    產生遮斷金流以逃避國家追訴、處罰之效果，被告所為，顯
    係基於幫助他人詐取財物、洗錢之犯意所為，屬詐欺取財罪
    、洗錢罪構成要件以外之行為，應論以詐欺取財罪、洗錢罪
    之幫助犯。
  ㈢核被告所為，係犯刑法第30條第1 項前段、第339 條第1 項
    之幫助詐欺取財，及刑法第30條第1 項前段、洗錢防制法第
    14條第1 項之幫助洗錢罪。被告提供本件彰化銀行帳戶之網
    路銀行帳號及密碼予詐騙集團之單一幫助行為，助使該詐騙
    集團成員得以遂行詐騙附件起訴書及移送併辦意旨書所載之
    被害人傅生進、邱瑞香、周芸望、黃妧蓁、歐秋君、楊惠婷
    、蕭美蓮、章翠雲及康雅媚等9人，侵害其等之財產法益，
    同時掩飾、隱匿詐騙所得款項去向而觸犯上開罪名，應認係
    以一行為觸犯數罪名，為想像競合犯，應依刑法第55條前段
    規定，從一重之幫助洗錢罪處斷。又檢察官移送併辦部分（
    即附件二至附件五臺灣新竹地方檢察署檢察官111年度偵字
    第5383號併辦意旨書、111年度偵字第6738號移送併辦意旨
    書、111年度偵字第4064號移送併辦意旨書、111年度偵字第
    5688號、第5816號、第7344號、第7572號移送併辦意旨書所
    示被害人8人遭詐騙匯款部分；），與本件起訴書部分（即
    附件一起訴書犯罪事實欄一所示被害人1人遭詐騙匯款部分
    ），屬想像競合之裁判上一罪關係，為本件起訴效力所及，
    本院自得併予審理。又被告基於幫助之犯意而提供上開彰化
    銀行帳戶之網路銀行帳號及密碼，為幫助犯，爰依刑法第30
    條第2 項之規定，按正犯之刑減輕之。被告於偵查中自白犯
    罪，爰依洗錢防制法第16條第2項規定，減輕其刑。被告同
    有刑法第30條第2項、洗錢防制法第16條第2項之減輕事由，
    爰依法遞減之。
　㈣爰以行為人之責任為基礎，審酌被告交付金融帳戶予詐騙集
    團使用，助長詐騙財產犯罪之風氣，造成無辜民眾受騙而受
    有金錢損失，實為當今社會詐財事件發生之根源，並擾亂金
    融交易往來秩序及社會正常交易安全甚鉅，且亦因被告之行
    為，掩飾了犯罪所得之去向，復致使執法人員難以追查正犯
    之真實身分，其所為實值非難。惟其犯後終知坦承犯行及與
    被害人傅生進達成和解，並分期付款予被害人傅生進，此有
    和解筆錄及台新銀行自動櫃員機交易明細表等件（見本院卷
    第53頁、第229頁至第230頁）；另未與被害人邱瑞香、周芸
    望、黃妧蓁、歐秋君、楊惠婷、蕭美蓮、章翠雲及康雅媚等
    8人洽談和解，態度尚可。另被害人邱瑞香、周芸望、黃妧
    蓁、歐秋君、楊惠婷、蕭美蓮、章翠雲及康雅媚等9人所受
    損失非輕及被告自述高職肄業之智識程度、目前在園區電子
    廠擔任作業員，月薪新臺幣（下同）2萬餘元，尚有二名孫
    女待其扶養之生活狀況（參被告於本院審理時之陳述見本院
    卷第47頁、第221頁），兼衡被告係因子女投資失敗，將2名
    孫女委託被告扶養，又輕信網友的話術，一時失慮而犯本案
    ，且本次獲得報酬1萬7,000元等情及上述一切情狀，量處如
    主文所示之刑，並就罰金刑部分諭知易服勞役之折算標準，
    以示懲儆。至被告之辯護人雖為被告請求從輕量處有期徒刑
    1月之宣告部分，本院審酌本件被害人達9人，被告迄今未能
    與被害人邱瑞香、周芸望、黃妧蓁、歐秋君、楊惠婷、蕭美
    蓮、章翠雲及康雅媚等8人洽談和解，取得其等諒解，其等
    所受損害非輕，且本件被告因本案受有上開報酬，自不宜量
    處為有期徒刑1月，是本院認辯護人所請為無理由，附此敘
    明。
三、沒收：
　　按犯罪所得，屬於犯罪行為人者，沒收之；犯罪所得已實際
    合法發還被害人者，不予宣告沒收或追徵；宣告沒收或追徵
    ，有過苛之虞、欠缺刑法上之重要性、犯罪所得價值低微，
    或為維持受宣告人生活條件之必要者，得不宣告或酌減之，
    刑法第38條之1第1項前段、第5項、第38條之2第2項分別定
    有明文。查被告林月霞雖於檢察事務官詢問時，就其提供本
    件彰化銀行帳戶之網路銀行帳號及密碼，總共獲得1萬7,000
    元報酬，業經被告自陳在卷（見111偵1332卷第47頁背面）
    ，此為被告之犯罪所得，惟被告業與被害人傅生進達成和解
    ，以分期付款方式賠償被害人傅生進，其和解金額為4萬元
    ，並已履行2期共3,000元，有上開和解書及自動櫃員機交易
    明細表在卷可佐，是該和解金額已大於被告之犯罪所得，本
    院認已足以達到沒收制度剝奪被告犯罪所得之立法目的，若
    再宣告沒收被告犯罪所得，亦將使被告承受過度之不利益，
    顯屬過苛，爰依刑法第38條之2第2項之規定，不予宣告沒收
    。
據上論斷，應依刑事訴訟法第273條之1第1項、第299條第1項前
段、第310條之2、第454條第2項，判決如主文。
本案經檢察官陳興男提起公訴及檢察官陳子維、廖啟村移送併辦
，檢察官孫立婷到庭執行職務。
中　　華　　民　　國　　111 　年　　9 　　月　  6  　 日
                  刑事第五庭  法　官  華澹寧
以上正本證明與原本無異。　　　　　　　　　
如不服本判決應於收受判決後20日內向本院提出上訴書狀，並應
敘述具體理由。其未敘述上訴理由者，應於上訴期間屆滿後20日
內向本院補提理由書(均須按他造當事人之人數附繕本)「切勿逕
送上級法院」。
中　　華　　民　　國　　111 　年　　9 　　月　  6  　 日
                              書記官  吳羽君
附錄本案論罪科刑法條全文：
洗錢防制法第2條
本法所稱洗錢，指下列行為：
一、意圖掩飾或隱匿特定犯罪所得來源，或使他人逃避刑事追訴
    ，而移轉或變更特定犯罪所得。
二、掩飾或隱匿特定犯罪所得之本質、來源、去向、所在、所有
    權、處分權或其他權益者。
三、收受、持有或使用他人之特定犯罪所得。
洗錢防制法第14條第1項
有第二條各款所列洗錢行為者，處 7 年以下有期徒刑，併科新
臺幣 5 百萬元以下罰金。
刑法第339條第1項
意圖為自己或第三人不法之所有，以詐術使人將本人或第三人之
物交付者，處 5 年以下有期徒刑、拘役或科或併科 50 萬元以
下罰金。
刑法第30條
幫助他人實行犯罪行為者，為幫助犯。雖他人不知幫助之情者，
亦同。
幫助犯之處罰，得按正犯之刑減輕之。
（附件一）
臺灣新竹地方檢察署檢察官起訴書
                                     111年度偵字第1332號
　　被　　　告　林月霞　
上列被告因詐欺等案件，業經偵查終結，認應提起公訴，茲將犯
罪事實及證據並所犯法條分敘如下：
　　　　犯罪事實
一、林月霞明知金融機構帳戶資料係供個人使用之重要理財及交易工
    具，關係個人財產及信用之表徵，並可預見提供自己或他人
    之金融帳戶予陌生人士使用，常與詐欺等財產犯罪密切相關，
    被犯罪集團利用以作為人頭帳戶，遂行詐欺犯罪，可能幫助他
    人遮斷犯罪所得金流軌跡，藉此逃避國家追訴處罰，竟仍基於
    縱幫助他人遮斷犯罪所得去向、他人持其金融帳戶以為詐欺
    犯罪工具，均無違反其本意之幫助詐欺取財及幫助洗錢之不
    確定故意，於民國110年11月12日前某時許，於社群網站臉
    書上搜尋到某賺錢的機會，加入對方所留之聯繫方式後，以
    通訊軟體LINE與暱稱「小幫手」之人聯繫，並依對方指示，
    於110年11月12日申設彰化商業銀行股份有限公司帳號000-0
    0000000000000號帳戶（下稱彰化銀行帳戶），復將其提供
    予真實姓名年籍不詳之詐欺集團成員作為詐欺集團接收詐欺所
    得匯款之帳戶。嗣該詐騙集團成員於取得上開彰化銀行帳戶
    資料後，即共同意圖為自己不法之所有，基於詐欺取財之犯
    意聯絡，於110年9月23日以臉書暱稱「Judy Paya」及LINE暱
    稱「李玲」與傅生進聯繫，佯稱：為償還債務，而需借款云
    云，致傅生進陷於錯誤，依指示於110年11月22日12時21分
    許，以臨櫃匯款方式，匯款新臺幣（下同）12萬元至林月霞
    上開所申設之彰化銀行帳戶內，旋遭詐欺集團成員提領殆盡
    。嗣傅生進察覺有異，報警後始悉上情。
二、案經傅生進訴由臺北市政府警察局南港分局報告偵辦。
　　　　證據並所犯法條
一、證據清單及待證事實：
編號 證據名稱 待證事實 1 被告林月霞於警詢及偵查中之供述及其提供之LINE 對話紀錄截圖 1、被告坦承當初為賺錢，有依LINE暱稱「小幫手」之人之指示，申辦新的金融帳戶，並將上開彰化銀行帳戶提供予LINE暱稱「小幫手」之人使用等事實。 2、被告坦承因提供帳戶，自110年11月15日起至同年11月22日止，共收受租金1萬7,000元之事實。 2 告訴人傅生進於警詢之指 訴、告訴人與詐騙集團成員對話紀錄截圖、臨櫃匯款申請書影本各1份 證明全部犯罪事實。 3 彰化銀行帳戶開戶基本資料、交易明細表 1、上開帳戶係被告申設之事實。 2、告訴人遭詐欺集團詐騙，於上揭所示之時間匯款至被告上開彰化銀行帳戶，嗣該詐騙款項旋遭提領殆盡之事實。 4 被告女兒楊丹文所申設之台新國際商業銀行帳號00000000000000號帳戶存摺封面、交易明細紀錄翻拍影本 證明被告供述受有報酬之事實。 
二、核被告林月霞所為，係犯刑法第30條第1項、洗錢防制法第1
    4條第1項、第2條第2款之幫助洗錢、刑法第30條第1項、第3
    39條第1項之幫助詐欺取財等罪嫌。被告以一提供金融帳戶之
    行為，同時涉犯上開2罪名，為想像競合犯，請依刑法第55條
    規定，從一重之幫助洗錢罪處斷。至被告就本案犯罪所得，
    雖未扣案，仍請依刑法第38條之1第1項前段、第3項規定沒
    收之，並於全部或一部不能沒收或不宜執行沒收時，追徵其價
    額。
三、依刑事訴訟法第251條第1項提起公訴。
　　此　致
臺灣新竹地方法院
中　　華　　民　　國　  111　　年　　 3 　 月　　 3 　日
                               檢  察  官  陳興男
本件正本證明與原本無異   
中　　華　　民　　國    111    年     3   月     15 　日
                               書  記  官  
　　　　　　　　　　　　　　　 
（附件二）　　
臺灣新竹地方檢察署檢察官併辦意旨書
                                     111年度偵字第5383號
　　被　　　告　林月霞　
上列被告因詐欺等案件，業經偵查終結，認應移請臺灣新竹地方
法院併案審理，茲敘述犯罪事實、證據並所犯法條分敘如下：
        犯罪事實
一、林月霞明知金融機構帳戶資料係供個人使用之重要理財及交易工
    具，關係個人財產及信用之表徵，並可預見提供自己或他人
    之金融帳戶予陌生人士使用，常與詐欺等財產犯罪密切相關，
    被犯罪集團利用以作為人頭帳戶，遂行詐欺犯罪，可能幫助他
    人遮斷犯罪所得金流軌跡，藉此逃避國家追訴處罰，竟仍基於
    縱幫助他人遮斷犯罪所得去向、他人持其金融帳戶以為詐欺
    犯罪工具，均無違反其本意之幫助詐欺取財及幫助洗錢之不
    確定故意，於民國110年11月12日前某時許，於社群網站臉
    書上搜尋到某賺錢的機會，加入對方所留之聯繫方式後，以
    通訊軟體LINE與暱稱「小幫手」之人聯繫，並依對方指示，
    於110年11月12日申設彰化商業銀行股份有限公司帳號00000
    000000000號帳戶（下稱彰化銀行帳戶），復將其提供予真
    實姓名年籍不詳之詐欺集團成員作為詐欺集團接收詐欺所得匯
    款之帳戶。嗣該詐騙集團成員於取得上開彰化銀行帳戶資料
    後，即共同意圖為自己不法之所有，基於詐欺取財之犯意聯絡
    ，於110年10月13日以LINE暱稱「張宇超」與邱瑞香聯繫，
    佯稱：其在上海擔任維護博弈公司網路後端之主管，發現有
    漏洞可以賺錢云云，致邱瑞香陷於錯誤，依指示於110年11
    月23日下午2時33分許，以臨櫃匯款方式，匯款新臺幣（下
    同）17萬5,000元至上開彰化銀行帳戶。嗣邱瑞香察覺有異，
    報警後始悉上情。
二、案經邱瑞香訴由臺北市政府警察局南港分局報告偵辦。
三、證據：
 （一）引用本署111年度偵字第1332號起訴書證據清單。
 （二）證人即告訴人邱瑞香於警詢時之指訴。
 （三）告訴人所提供之彰化銀行存款憑條影本、彰化商業銀行
       股份有限公司作業處110年12月13日彰作管字第11020013
       497號函所附之客戶基本資料查詢紀錄、存摺存款帳號資
       料及交易明細查詢各1份。
四、所犯法條：核被告所為，係違反洗錢防制法第2條第2款而應
    依同法第14條第1項處罰、刑法第30條第1項之幫助洗錢及刑
    法第339條第1項、第30條第1項之幫助詐欺取財等罪嫌。被
    告以一提供帳戶行為，同時涉犯上開2罪名，為想像競合犯
    ，請依刑法第55條規定從一重之幫助洗錢罪處斷。
五、移送併辦理由：查被告林月霞前因交付同一彰化銀行帳戶交
    予詐騙集團成員使用，經本署檢察官以111年度偵字第1332
    號提起公訴，現由貴院以111年度金訴字第173號（照股）審
    理中，此有該起訴書及全國刑案資料查註表各1份在卷足憑
    ，是本件被告所涉提供帳戶幫助洗錢罪嫌，與前開案件所提
    供之帳戶為同一帳戶，屬同一案件，為前開起訴效力所及，
    應移由貴院併案審理。
　　此　致
臺灣新竹地方法院
中　　華　　民　　國　 111　　年　　4 　　月　　29　　日
 　　　　　　　　　　　　　　 檢  察  官  陳  子  維　　　　　　　　　　　　　　
（附件三）　　　　　　　　　　　　　　　　 　　　　　　臺灣新竹地方檢察署檢察官移送併辦意旨書
                                     111年度偵字第6738號
　　被　　　告　林月霞
上列被告等因詐欺等案件，前經本署檢察官分別以111年度偵字
第2156號、第3287號、第4149號及111年度偵字第1332號提起公
訴，現由臺灣新竹地方法院審理中（被告吳成龍：孝股；被告林
月霞：照股）。本件與前開起訴案件為同一案件，為前案起訴效
力所及，應予併案審理，茲敘述犯罪事實、證據並所犯法條及併
案理由如下：
壹、犯罪事實：
一、吳成龍、林月霞已認識將金融帳戶交予他人使用，可能幫助
    掩飾或隱匿他人實施詐欺犯罪所得財物之用，竟基於幫助詐
    欺及洗錢之不確定故意，於如附表一所示之時間，分別將其
    申辦如附表一所示之金融帳戶資料提供予真實姓名、年籍不詳
    之詐欺集團成員使用。嗣該詐欺集團成員取得如附表一所示
    之金融帳戶後，於民國110年9月1日透過社群軟體FACEBOOK
    及通訊軟體LINE聯繫周芸望，佯稱：係香港大樂透澳門銀河
    文化娛樂有限公司數據經理，能操控香港大樂透中獎號碼保
    證中獎，要匯款至指定帳戶投注並領獎云云，致周芸望陷於
    錯誤，而於如附表二所示之時間，匯款如附表二所示之金額
    ，至如附表二所示之帳戶，旋遭提領一空。嗣周芸望察覺有
    異報警處理，始悉上情。
二、案經周芸望訴由新北市政府警察局中和分局報告偵辦。
貳、證據並所犯法條：
一、證據：
(一)被告林月霞於警詢時之供述。
(二)告訴人周芸望於警詢時之指述。
(三)臺灣中小企業銀行國內作業中心110年12月28日110忠法查密
    字第CV01068號書函附開戶資料、交易明細1份、彰化商業銀
    行股份有限公司作業處111年1月5日彰作管字第11020014335
    號函附開戶資料、交易明細1份、告訴人提供之匯款交易憑
    證影本2紙、存摺翻拍照片2張、通訊軟體LINE及社群網站FA
    CEBOOK翻拍照片共10張。
二、所犯法條：
　　核被告吳成龍、林月霞所為，均係犯刑法第30條第1項前段
    、違反洗錢防制法第2條第2款而犯同法第14條第1項之幫助
    洗錢及刑法第30條第1項、第339條第1項之幫助詐欺取財等
    罪嫌。被告2人均以一提供金融帳戶之行為，同時涉犯上開2
    罪名，為想像競合犯，請依刑法第55條規定，從一重之幫助
    洗錢罪嫌處斷。
參、併案理由：被告吳成龍、林月霞前因涉犯詐欺等罪嫌，前經
    本署檢察官以111年度偵字第2156號、第3287號、第4149號
    及111年度偵字第1332號提起公訴，被告吳成龍部分現經貴
    院孝股審理中，被告林月霞部分，則現由貴院照股審理中，
    此有該等案件起訴書、本署全國刑案資料查註記錄表、公務
    電話紀錄單等在卷足憑。本件被告2人所涉詐欺等罪嫌，均
    與前開案件為具有想像競合犯之裁判上一罪關係，係同一案
    件，為前開起訴效力所及，應移由貴院併案審理。
　　此　致
臺灣新竹地方法院
中　　華　　民　　國　 111　　年　　 5　　月　　20　　日
                              檢　察　官  廖  啟  村　　　　　　　 
（附件四）　
臺灣新竹地方檢察署檢察官移送併辦意旨書
                                     111年度偵字第4064號
　　被　　　告　林月霞　
上列被告因違反洗錢防制法等案件，應與貴院併案審理(業經貴
院寧股以110年度金訴字173號審理中)，茲將犯罪事實、證據、
所犯法條及併案理由分述如下：
一、犯罪事實：林月霞明知金融機構帳戶資料係供個人使用之重要
    理財及交易工具，關係個人財產及信用之表徵，並可預見提供
    自己或他人之金融帳戶予陌生人士使用，常與詐欺等財產犯
    罪密切相關，被犯罪集團利用以作為人頭帳戶，遂行詐欺犯罪
    ，可能幫助他人遮斷犯罪所得金流軌跡，藉此逃避國家追訴處
    罰，竟仍基於縱幫助他人遮斷犯罪所得去向、他人持其金融
    帳戶以為詐欺犯罪工具，均無違反其本意之幫助詐欺取財及
    幫助洗錢之不確定故意，於民國110年11月12日前某時許，於
    社群網站臉書上搜尋到某賺錢的機會，加入對方所留之聯繫
    方式後，透過通訊軟體LINE（下稱LINE），與真實姓名年籍
    不詳、LINE暱稱「小幫手」之人聯繫，並依對方指示，於11
    0年11月12日申設彰化商業銀行股份有限公司新竹科學園區
    分行帳號00000000000000號帳戶（下稱彰化銀行帳戶），復
    將該帳戶資料提供予「小幫手」指定之人作為其所屬詐欺集
    團接收詐欺所得匯款之帳戶。嗣該詐騙集團成員取得上開彰
    化銀行帳戶資料後，即共同意圖為自己不法之所有，基於詐
    欺取財之犯意聯絡，於110年9月間某日，透過LINE暱稱「趙
    偉杰」、「巴黎人KF」結識黃妧蓁，並佯稱：可投資博弈網
    站獲利云云，致黃妧蓁陷於錯誤，依指示於110年11月19日
    上午10時30分許，以臨櫃匯款方式，匯款新臺幣（下同）15
    萬元至林月霞上開彰化銀行帳戶內。嗣黃妧蓁察覺有異，報
    警後始悉上情。
二、案經黃妧蓁訴由新北市政府警察局板橋分局報告偵辦。
三、證據：
 （一）告訴人黃妧蓁於警詢中之指述。
 （二）告訴人所提供之對話紀錄及匯款申請書回條翻拍畫面。
 （三）彰化商業銀行股份有限公司作業處111年1月22日彰作管
       字第11120000969號函所附之上開彰化銀行帳戶客戶基本
       資料查詢表及交易明細查詢表各1份。
四、所犯法條：核被告所為，係犯刑法第30條第1項、洗錢防制
    法第14條第1項、第2條第2款之幫助洗錢、刑法第30條第1項
    、第339條第1項之幫助詐欺取財等罪嫌。被告以一提供金融
    帳戶之行為，同時涉犯上開2罪名，為想像競合犯，請依刑法
    第55條規定，從一重之幫助洗錢罪處斷。
五、移送併辦理由：被告前因提供上揭彰化銀行帳戶資料予詐欺
    集團使用，涉犯幫助詐欺、洗錢等罪嫌案件，業經本署檢察
    官以111年度偵字第1332號案件提起公訴，現繫屬貴院照股
    以111年度金訴字173號審理中，有該案起訴書、被告之刑案
    資料查註紀錄表等在卷可稽；本件被告復因同一提供上揭帳
    戶資料行為，為警函送，其被害人與前揭案件雖不同，惟仍
    具想像競合之裁判上一罪關係，屬同一案件，為前開起訴效
    力所及，應移由貴院併案審理。
　　此　致
臺灣新竹地方法院
中　　華　　民　　國　 111　　年　　4 　　月　　15　　日
　　　　　　　　　　　　　　　檢  察  官  陳  子  維　
　　　　　　　　　　　　　　　
（附件五）　　
臺灣新竹地方檢察署檢察官移送併辦意旨書
                                     111年度偵字第5688號
                                                第5816號
                                                第7344號
                                                第7572號
　　被　　　告　林月霞　
上列被告因詐欺等案件，業經偵查終結，認應移請臺灣新竹地方
法院併案審理，茲敘述犯罪事實、證據並所犯法條分敘如下：  
        犯罪事實
一、林月霞明知金融機構帳戶資料係供個人使用之重要理財及交易工
    具，關係個人財產及信用之表徵，並可預見提供自己或他人
    之金融帳戶予陌生人士使用，常與詐欺等財產犯罪密切相關，
    被犯罪集團利用以作為人頭帳戶，遂行詐欺犯罪，可能幫助他
    人遮斷犯罪所得金流軌跡，藉此逃避國家追訴處罰，竟仍基於
    縱幫助他人遮斷犯罪所得去向、他人持其金融帳戶以為詐欺
    犯罪工具，均無違反其本意之幫助詐欺取財及幫助洗錢之不
    確定故意，於民國110年11月12日前某時許，於社群網站臉
    書上搜尋到某賺錢的機會，加入對方所留之聯繫方式後，以
    通訊軟體LINE與暱稱「小幫手」之人聯繫，並依對方指示，
    於110年11月12日申設彰化商業銀行新竹科學園區分行帳號0
    0000000000000號帳戶（下稱彰化銀行帳戶），復將其提供
    予真實姓名年籍不詳之詐欺集團成員作為詐欺集團接收詐欺所
    得匯款之帳戶。嗣該詐騙集團成員於取得上開彰化銀行帳戶
    資料後，即共同意圖為自己不法之所有，基於詐欺取財之犯
    意聯絡，先後於如附表所示時間，以如附表所示之詐騙方式
    ，詐騙如附表所示之人，致其等因而陷於錯誤，而匯款如附
    表所示之金額至上開彰化銀行帳戶。嗣如附表所示之人發覺
    有異，報警處理，始查獲上情。
二、案經歐秋君訴由高雄市政府警察局林園分局、章翠雲訴由臺
    北市政府警察局松山分局、康雅媚訴由新竹縣政府警察局新
    湖分局、臺中市政府警察局第四分局報告偵辦。
三、證據：
 （一）引用本署111年度偵字第1332號起訴書證據清單。
 （二）被告林月霞於警詢不利己之供述。
 （三）證人即告訴人歐秋君、章翠雲、康雅媚於警詢之證述。
 （四）證人即被害人楊惠婷於警詢之證述。
 （五）證人即被害人蕭美蓮之子王子文於警詢之證述。
 （六）上開彰化銀行之客戶基本資料查詢畫面及存摺存款交易
       明細查詢資料、如附表所示相關憑據。
四、所犯法條：核被告所為，係犯刑法第30條第1項、洗錢防制
    法第14條第1項、第2條第2款之幫助洗錢、刑法第30條第1項
    、第339條第1項之幫助詐欺等罪嫌。
五、移送併辦理由：查被告林月霞前因交付同一彰化銀行帳戶交
    予詐騙集團成員使用，經本署檢察官以111年度偵字第1332
    號提起公訴，現由貴院以111年度金訴字第173號（照股）審
    理中，此有該起訴書及全國刑案資料查註表各1份在卷足憑
    ，是本件被告所涉提供帳戶幫助洗錢罪嫌，與前開案件所提
    供之帳戶為同一帳戶，屬同一案件，為前開起訴效力所及，
    應移由貴院併案審理。
　　此　致
臺灣新竹地方法院
中　　華　　民　　國　 111　　年　　6 　　月　　29　　日
　　　　　　　　　　　　　　　檢  察  官  陳  子  維　　　　　　　　　　　　　　　
附錄本案所犯法條全文
中華民國刑法第30條
（幫助犯及其處罰）
幫助他人實行犯罪行為者，為幫助犯。雖他人不知幫助之情者，
亦同。
幫助犯之處罰，得按正犯之刑減輕之。
中華民國刑法第339條
（普通詐欺罪）
意圖為自己或第三人不法之所有，以詐術使人將本人或第三人之
物交付者，處 5 年以下有期徒刑、拘役或科或併科 50 萬元以
下罰金。
以前項方法得財產上不法之利益或使第三人得之者，亦同。
前二項之未遂犯罰之。
洗錢防制法第14條
有第二條各款所列洗錢行為者，處 7 年以下有期徒刑，併科新
臺幣 5 百萬元以下罰金。
前項之未遂犯罰之。
前二項情形，不得科以超過其特定犯罪所定最重本刑之刑。
洗錢防制法第2條
本法所稱洗錢，指下列行為：
一、意圖掩飾或隱匿特定犯罪所得來源，或使他人逃避刑事追訴
    ，而移轉或變更特定犯罪所得。
二、掩飾或隱匿特定犯罪所得之本質、來源、去向、所在、所有
    權、處分權或其他權益者。
三、收受、持有或使用他人之特定犯罪所得。
附表：
編號 被害人 詐騙方式 匯款時間、方式及金額 相關憑據 ㈠ 歐秋君 （提告） 於110年11月16日起，透過過某交友軟體結識歐秋君，並佯稱：可加入「摩根大通」賭博網站賺錢云云，致歐秋君陷於錯誤，並依指示匯款。 110年11月19日上午10時4分許，以網路轉帳方式，匯款新臺幣（下同）9萬元至林月霞上開彰化銀行帳戶。 歐秋君所提供之手機轉帳及對話紀錄翻拍畫面、「摩根大通」網站畫面。 （111年度偵字第7344號） ㈡ 楊惠婷 （未提告） 於110年10月22日起，透過社群軟體FACEBOOK（下稱FB）「黃文博」、通訊軟體LINE（下稱LINE）帳號「huangwenbo84」之名義結識楊惠婷，並誆稱：可加入「易安科技」APP，並申辦該公司帳戶簽合同，會有專人處理代操虛擬貨幣獲利云云，致楊惠婷陷於錯誤，並依指示匯款。 110年11月19日上午10時38分許，以網路轉帳方式，匯款3萬元至林月霞上開彰化銀行帳戶。 楊惠婷所提供之手機轉帳翻拍畫面、LINE對話紀錄翻拍畫面及存摺影本。 （111年度偵字第5816號） ㈢ 蕭美蓮 (未提告) 於110年11月間，透過LINE暱稱「歲月」之名義結識蕭美蓮，並誆稱：可透過澳門彩票網站投資賺錢云云，致蕭美蓮陷於錯誤，並依指示匯款。 110年11月22日中午12時15分許，以臨櫃方式，匯款12萬元至林月霞上開彰化銀行帳戶。 王子文（被害人之子）所提供之郵政跨行匯款申請書、LINE對話紀錄文字檔。 （111年度偵字第7572號） ㈣ 章翠雲 (提告) 於110年10月29日起，透過臉書暱稱「今彩539開獎號碼查詢」、LINE暱稱「王建賓」、「李主管」、「群主管部門/林冠華」、「今彩539內幕四星陳文婷」之名義結識章翠雲，並誆稱：如欲取回受騙款項，需繼續支付本金、手續費、認證金云云，致章翠雲陷於錯誤，並依指示匯款。 110年11月24日中午12時17分許起，以網路轉帳方式，陸續匯款10萬元、10萬元至林月霞上開彰化銀行帳戶。 章翠雲所提供之存摺影本。 （111年度偵字第5688號） ㈤ 康雅媚 (提告) 於110年11月23日某時，透過交友軟體「SWEET RING」、LINE暱稱「陳誠」之名義結識康雅媚，並佯稱：可加入「國際福彩娛樂城」博奕網站投資獲利云云，致歐秋君陷於錯誤，並依指示匯款。 110年11月24日下午2時35分許起，以網路轉帳方式，陸續匯款5萬元、5萬元至林月霞上開彰化銀行帳戶。 康雅媚所提供之手機轉帳及LINE對話紀錄翻拍畫面 （111年度偵字第5816號）